# 理财产品收益的披露问题

提问人：tyxxhuangqin 时间：2021-10-12 08:05:04
请教陈版，我司是一家上市公司，从银行购买了一些保本浮动性收益的理财产品，期限一般都是 1 年以内，根据最新的金融工具准则，我司将其划分为以公允价值计量且其变动计入当期损益的金融资产，在交易性金融资产科目核算。在对外披露非经时，针对此类理财产品持有期间的收益和处置收益应该在“委托他人投资或管理资产的损益”还是在“除同公司正常经营业务相关的有效套期保值业务外，持有交易性金融资产、交易性金融负债产生的公允价值变动损益，以及处置交易性金融资产、交易性金融负债和可供出售金融资产取得的投资收益”进行披露呢？

回答人：chenyiwei
一般应披露为“除同公司正常经营业务相关的有效套期保值业务外，持有交易性金融资产、交易性金融负债产生的公允价值变动损益，以及处置交易性金融资产、交易性金融负债和可供出售金融资产取得的投资收益”。“委托他人投资或管理资产的损益”一般用于单项委托的非标产品，不一定是财务性投资，也可能是委托经营企业等。

提问人：tyxxhuangqin 时间：2021-10-15 17:17:00
谢谢陈版，我还想再问一下，那什么叫做单项委托的非标产品呢，能给我举个例子吗？在新金融工具准则下，“委托他人投资或管理资产的损益”这项一般可以核算哪些内容呢？

回答人：chenyiwei
例如委托方单独与受托方签订合同，设立单独的专项资管计划，根据委托方的要求运营。